【裁判字號】    99,智易,39
【裁判日期】    990831
【裁判案由】    違反商標法
【裁判全文】
臺灣臺中地方法院刑事判決              99年度智易字第39號
公  訴  人  臺灣臺中地方法院檢察署檢察官
被      告  乙○○
上列被告因違反商標法案件，經檢察官提起公訴(99年度偵字第1
4593號)，本院判決如下：
    主    文
乙○○犯商標法第82條之非法販賣侵害商標權之商品罪，處拘役
肆拾日，如易科罰金，以新臺幣壹仟元折算壹日。扣案仿冒「LV
」商標圖樣之皮包壹件沒收。
    犯罪事實
一、乙○○明知「LV」之文字及商標圖樣 (其審定字號、申請人
    、商標圖樣、專用期限、指定使用商品名稱均詳卷)，係法
    商路易威登馬爾悌耶公司(下稱路易威登公司)向我國經濟部
    智慧財產局申請註冊，取得商標專用權之註冊商標，現仍在
    商標專用期限內，指定使用於書包、公事包、旅行箱、手提
    箱袋、旅行箱袋、皮夾等商品，非經前揭商標專用權人之同
    意或授權，不得於同一商品，使用相同之註冊商標，否則即
    屬仿冒品，亦不得販賣該等仿冒商標之商品，復明知其於不
    詳時間，向臺中市○區○○路路邊之攤商，以新臺幣(下同)
    2,000元價格購買之皮包，係與上開商標權人所生產或授權
    製造之商品屬於同一或類似商品，且未得該商標權人之同意
    ，即使用相同或類似於前開之註冊商標，有致相關消費者混
    淆誤認之虞，為仿冒商品。竟仍基於販賣仿冒商標商品之犯
    意，於99年4月底某日，在其位於臺中市○○區○○路822巷
    21 號居所，利用電腦上網連線至露天拍賣網站，以其夫(不
    知情)所申請「speela」帳號登入該網站，在該網站網頁上
    刊登以3,800元之價格販售上開皮包之文字、圖片等訊息，
    供不特定人上網瀏覽及出價競標，以此方式侵害路易威登公
    司之商標權。嗣經警方於99年5月5日網路巡邏時發覺，佯以
    顧客下標購買並約定見面交付，而於99年5月6日下午1時30
    分許，乙○○持該仿冒皮包依約前往臺中市○○路與文心路
    口前交付之際，為警當場查獲，並扣得該仿冒「LV」商標圖
    樣之皮包1件。
二、案經彰化縣警察局鹿港分局報請臺灣臺中地方法院檢察署檢
    察官偵查起訴。
    理  由
一、程序方面：
(一)本案被告乙○○所犯商標法第82條之罪，屬刑事訴訟法第37
    6條第1款所列之罪，依同法第284條之1規定，第一審得由法
    官獨任進行審判程序，合先敘明。
(二)按被告以外之人於審判外之陳述，雖不符前4條之規定，而
    經當事人於審判程序同意作為證據，法院審酌該言詞陳述或
    書面陳述作成時之情況，認為適當者，亦得為證據。當事人
    、代理人或辯護人於法院調查證據時，知有第159條第1項不
    得為證據之情形，而未於言詞辯論終結前聲明異議者，視為
    有前項之同意，刑事訴訟法第159條之5定有明文。本案判決
    以下所引用檢察官所舉各項證據，業經被告於本院審理時表
    示無意見，同意作為證據，迄於言詞辯論終結前亦未聲明異
    議，本院審酌該等證據之取得過程並無瑕疵，與本案待證事
    實間復具有相當之關聯性，以之為本案證據尚無不當，自得
    採為證據。
二、認定犯罪事實所憑之證據及理由：
    上揭犯罪事實，業據被告乙○○於偵訊及本院審理時坦承不
    諱，並經證人即路易威登公司在臺授權代表人員丙○○於警
    詢時證述明確，此外，復有彰化縣警察局鹿港分局扣押筆錄
    、扣押物品目錄表各1份、查獲現場照片2張、鑑定證明書1
    張、LVMH FASHION GROUP授權書1張、鑑定能力證明書1張、
    經濟部智慧財產局商標資料檢索服務列印資料1張(中文名稱
    ：路易威登馬爾悌耶公司)、查獲被告違反商標法查扣物估
    價表1張、露天拍賣網站被告刊登販售扣案「LV」皮包之文
    字、圖片等訊息之網頁列印資料3張在卷可稽，及扣案LV皮
    包1個可資為證。綜上各節相互佐證，被告自白核與事實相
    符，應堪採信，本案事證明確，被告犯行堪以認定，應依法
    論科。
三、論罪科刑之理由：
    (一)核被告乙○○所為，係犯商標法第82條之非法販賣侵害商
      標權之商品罪。被告意圖販賣而陳列仿冒商標商品之低度
      行為，為其所犯之販賣仿冒商標商品之高度行為所吸收，
      不另論罪。爰審酌商標有辨識商品來源功用，權利人須經
      過相當時間並投入大量資金於商品行銷及品質改良，始使
      該商標具有代表一定品質效果，商標法之主要立法目的，
      除在保護商標權人，避免他人在同一商品以「以假混真」
      或相似商品利用「搭便車」方式混淆消費者認知，因而造
      成商標權人及其消費者之損害，亦同時兼有保障消費者之
      規範目的在內。被告販賣使用被害人商標圖樣，為圖私利
      而侵害他人之商標權，造成商標權人之損害，間接影響我
      國保護智慧財產權之國際聲譽，對商標權人潛在市場利益
      造成侵害非小，惟念其所販賣之仿冒商品僅有1件，價值
      非鉅，及犯罪後坦承犯行，態度尚佳等一切情狀，量處如
      主文所示之刑，並諭知易科罰金之折算標準。至檢察官起
      訴書雖就被告具體求刑有期徒刑3月，惟本院審酌上開情
      節，認就被告量處如主文所示之刑，已足資懲儆，檢察官
      上開具體求刑，尚屬過重，併此敘明。
    (二)扣案仿冒「LV」商標圖樣之皮包1件，係被告犯商標法第
      82條之罪所販賣之物，不問屬於被告與否，應依商標法第
      83條之規定諭知沒收。
四、應適用之法律：
    依刑事訴訟法第284條之1、第299條第1項前段，商標法第82
    條、第83條，刑法第11條、第41條第1項前段，判決如主文
    。
本案經檢察官甲○○到庭執行職務。
中    華    民    國    99    年    8     月    31    日
                  刑事第十七庭    法  官  簡芳潔
以上正本證明與原本無異。
如不服本判決應於收受送達後10日內向本院提出上訴書狀，並應
敘述具體理由；其未敘述上訴理由者，應於上訴期間屆滿後20日
內向本院補提理由書（均須按他造當事人之人數附繕本）「切勿
逕送上級法院」。
                                  書記官  余怜儀
中    華    民    國    99    年    8     月    31    日
附錄論罪科刑法條全文：
商標法第82條
明知為前條商品而販賣、意圖販賣而陳列、輸出或輸入者，處1
年以下有期徒刑、拘役或科或併科新臺幣5萬元以下罰金。

司法院資訊處製作；財團法人民間司法改革基金會備份。
